【裁判字號】    98,台上,541
【裁判日期】    980212
【裁判案由】    違反毒品危害防制條例等罪
【裁判全文】
最高法院刑事判決              九十八年度台上字第五四一號
上  訴  人  甲○○
上列上訴人因違反毒品危害防制條例等罪案件，不服台灣高等法
院花蓮分院中華民國九十七年十一月二十四日第二審判決（九十
七年度上訴字第二０一號，起訴案號：台灣台東地方法院檢察署
九十七年度偵字第四一二、八０八號），提起上訴，本院判決如
下：
    主  文
上訴駁回。
    理  由
按刑事訴訟法第三百七十七條規定，上訴於第三審法院，非以判
決違背法令為理由，不得為之。是提起第三審上訴，應以原判決
違背法令為理由，係屬法定要件。上訴第三審法院之案件，是否
以判決違背法令為上訴理由，應就上訴人之上訴理由書狀加以審
查，如果上訴理由書狀並未依據卷內訴訟資料，具體指摘原判決
不適用何種法則或如何適用不當，或所指摘原判決違法情事，顯
與法律規定得為第三審上訴理由之違法情形，不相適合時，均應
認其上訴為違背法律上之程式，予以駁回。至原判決究有無違法
，與上訴是否以違法為理由係屬二事。本件原審經審理結果，認
上訴人甲○○如原判決附表一所示販賣第二級毒品安非他命九十
八次犯行明確，因而維持第一審分別論處上訴人販賣第二級毒品
罪共九十八罪刑之判決，駁回上訴人在第二審之上訴，已詳敘調
查、取捨證據之結果及憑以認定犯罪事實之心證理由。上訴意旨
略以：（一）、原判決附表一編號(十)販賣對象為羅貫宇部分，關
於聯絡交易方式，記載「羅貫宇以其所有之000000000
0號行動電話」撥打「上訴人所持用之0000000000號
行動電話」聯繫毒品交易事宜，然所認定羅貫宇利用以與上訴人
聯絡之行動電話竟係同一門號；又該編號(十)之「01」與同一附表
編號(十一)之「01」所示，係同一販賣行為，依現今法律，一罪一罰
，每一罪之認定應更嚴謹，乃原判決竟予以分論併罰。（二）、
上訴人已坦承犯行、認罪並接受審判，且供出毒品來源，協助檢
察官調查，因而破獲陳志文、劉勳及許梓淇等人，應依毒品危害
防制條例第十七條規定減輕其刑。公訴人於原審審理時，考量上
情並以上訴人對社會危害情節並非重大，同意從輕判處上訴人有
期徒刑十年，但原判決仍依公訴人起訴時所為求刑，對上訴人宣
告有期徒刑十五年，已與上開規定有違。本件應由原審法院審酌
上訴人並無前科，犯行雖達九十八次，但犯罪所得僅新台幣（下
同）十二萬餘元，情節尚非重大等一切情狀，重為更有利於上訴
人之判決云云。惟查：原判決附表編號(十)之「01」與同一附表編
號(十一)之「01」所示上訴人販賣安非他命行為，時間雖均為民國九
十六年十二月二十日中午。但前者，販賣之對象為羅貫宇，地點
在台東縣台東市○○路卑南國小側門，販賣所得為一千元；後者
，販賣之對象為李泳宜，地點在台東縣台東市○○○路二九三巷
三十九號李泳宜住處附近巷子，販賣所得為三千元。二者犯罪地
點、對象與所得，俱不相同，原判決認係不同之販賣行為，且非
屬集合犯，而予以分論併罰，並無不合，上訴意旨徒憑己意，並
重為事實之爭執，主張二者係同一販賣行為，指摘原判決不當云
云，要難謂係適法之第三審上訴理由。另上訴意旨指原判決將羅
貫宇所持，利用以與上訴人聯絡洽購安非他命之0000000
000號行動電話門號誤載一節，並不影響於上訴人販賣安非他
命犯罪之判決結果，亦不得執為上訴第三審之理由。又販賣第二
級毒品為最輕本刑有期徒刑七年之罪，原判決維持第一審所為科
刑判決，其理由內，除依刑法第五十七條規定，以上訴人之責任
為基礎，審酌其犯罪一切情狀外，並說明第一審判決就上訴人所
犯販賣第二級毒品共九十八罪，均以其供出毒品來源並因而破獲
，適用毒品危害防制條例第十七條各減為有期徒刑三年八月，非
但各罪減輕其刑之比例，幾達刑法第六十六條所規定得減輕之最
大幅度即原法定刑二分之一，已屬從輕量刑，且對上訴人多達九
十八罪，刑度總合約三百五十九年有餘，所定之應執行刑有期徒
刑十五年，亦僅約為該總刑度二十四分之一，尤見寬諒之意，且
未違法，而本件起訴時檢察官所為求刑，僅供法院量刑之參考，
本無拘束力，況本件經檢察官追加起訴後，上訴人經審理結果應
成立販賣第二級毒品九十八罪，較公訴人原提起公訴時之次數，
已有增加，第一審判決仍量處有期徒刑十五年，毫無過重可言，
上訴人主張量刑不當，顯屬無據等情甚詳。上訴意旨，置原判決
之論述於不顧，猶執陳詞，斤斤指摘原判決量刑失之太苛，徒求
改判輕刑，客觀上殊不足據以辨認原判決具備違背法令之形式要
件。其上訴為違背法律上之程式，應予駁回。
據上論結，應依刑事訴訟法第三百九十五條前段，判決如主文。
中    華    民    國  九十八  年    二    月   十二   日
                      最高法院刑事第四庭
                          審判長法官  張  淳  淙
                                法官  劉  介  民
                                法官  張  春  福
                                法官  蔡  彩  貞
                                法官  林  俊  益
      本件正本證明與原本無異
                                      書  記  官
中    華    民    國  九十八  年    二    月   十八   日
                                                      v


司法院資訊處製作；財團法人民間司法改革基金會備份。
